臺灣臺中地方法院刑事判決　　　　　　　　　　　　　九十一年度易字第三三四號
　　公　訴　人　臺灣臺中地方法院檢察署檢察官
　　被　　　告　乙　○
　　　　　　　　戊○○
　　　　　　　　丁○○
　　　　　　　　辛○○
右列被告因賭博案件，經檢察官聲請簡易判決處刑（九十年度偵字第一五六二四號）
一號），本院臺中簡易庭認為不宜適用簡易程序，移由本院刑事庭審理，本院判決如
左：
    主  文
乙○、戊○○、丁○○在公共場所賭博財物，乙○、戊○○各處罰金壹仟元，丁○○
處罰金貳仟元，如易服勞役，均以參佰元折算壹日。
扣案賭具骰子拾肆顆、碗公壹個、賭資新臺幣柒佰元，均沒收。
辛○○無罪。
      事  實
一、乙○、戊○○、丁○○、壬○○、己○○（後二人待到案後另行審結）及其餘二
    名不詳姓名年籍之人，於民國九十年八月二十五日十六時三十分許，在臺中縣大
    里市○○路三三巷土地公廟之公共場所，以骰子十四顆（聲請書誤載為四粒）及
    碗公一個，輪流作莊，每人押注新臺幣（下同）一百元金額，再以互擲骰子，以
    擲得點數最多者為贏，賠率為一比一之方式，而對賭財物。嗣於同日十六時五十
    二分許，適己○○作莊，而由其先擲骰子時，為警當場查獲乙○、己○○、戊○○、丁○○及壬○○，其餘二名賭客則乘隙逃逸，並扣得賭具骰子十四顆、碗公
    一個、賭資七百元。
二、案經臺中縣警察局霧峰分局報告臺灣臺中地方法院檢察署檢察官偵查後聲請簡易
    判決處刑，本院臺中簡易庭認為不宜適用簡易程序，移由本院刑事庭審理。
      理  由
壹、有罪部分：
  一、訊據被告戊○○、乙○均對於右揭犯罪事實坦承不諱，並均供述：將錢放下去
      押注時，即為警查獲等語；訊之被告丁○○則矢口否認有何賭博犯行，辯稱：
      當時伊是經過該處，並未與人對賭云云，經查：
    （一）右揭犯罪事實，業據被告戊○○於本院九十一年三月十九日、同年四月四
          日調查時及九十一年四月二十三日審理時供述：當時除被告辛○○外，其
          餘被告均有押注對賭等語明確，被告乙○亦於本院九十一年一月三十一日
          調查時供稱：同案被告己○○與戊○○有參與賭博等語無訛，證人即查獲
          本件之警員庚○○於本院九十一年一月三十一日調查時證述：我們是以人
          盯人之方式，看誰圍在賭桌旁邊，當時是同案被告己○○作莊，他手上還
          有拿錢，圍在賭桌旁的約有七、八人，沒有靠近賭桌之人就沒有逮捕等語
          ；警員甲○○及丙○○亦於本院九十一年二月二十五日調查時均證稱：當
          時是同案被告己○○在作莊，他有擲骰子，他有擲骰子，其餘被告圍在旁
          邊等語甚明，並有臺中縣警察局霧峰分局內新派出所臨檢紀錄表及現場圖
          各一份（見偵卷第二十九頁及第三十六頁）附卷可憑，復有扣案之賭具骰
          子十四顆、碗公一個、賭資七百元可資為憑。
    （二）被告丁○○先於本院九十一年一月三十一日調查時供稱：當時伊是是去上
          廁所，經過該處，走到快接近其餘被告賭博的地方時，就被警察抓了云云
          ，嗣於本院九十一年四月十四日調查時，則改稱：當天伊確實有走到賭桌
          旁邊，看人賭博約十分鐘等語，是其就當時所在位置前後供述不一，顯係
          畏罪情虛；且被告戊○○於本院九十一年四月四日調查時當庭指認被告曾
          金城有對賭財物之行為無誤；而證人庚○○於本院九十一年一月三十一日
          調查時證述：被告丁○○當時是在被告乙○的左邊，並非在行進中被抓到
          等語；證人甲○○亦於本院九十一年二月二十五日調查時證稱：被告曾金
          城是與其他被告圍在賭桌旁等語，而被告丁○○於本院九十一年一月三十
          一日調查時亦供陳：伊並不認識其他被告等語，是被告戊○○應無設詞誣
          陷被告丁○○之可能，參以被告丁○○當時若僅是旁觀者，則立於一旁觀
          看即可，惟其卻圍在賭桌旁並緊鄰亦參與對賭之被告乙○，顯見其十分關
          心對賭之結果，茍其自身並未押注，何以如此？是以被告丁○○所辯，顯
          係圖卸之詞，不足採信。
    （四）又查，本案扣到的賭資有七百元，而被告辛○○及被告戊○○均於本院審
          理時供稱：當時參與賭博者都是一人押注一佰元等語，足證當時參與賭博
          之人應有七人。而本案查獲之被告中經本院認定有參與對賭財物者有被告
          戊○○、乙○、丁○○及同案被告壬○○、己○○等五人，參以證人謝志
          育於本院調查時證述：當時圍在賭桌旁參與賭博之人約有七、八人，被告
          乙○亦供述：有些有玩的人跑掉了等語，足證應有二名參與賭博者，於押
          注後，為警取締時，乘隙逃逸無誤。
    （五）綜上所述，被告丁○○之辯解並無可採，被告戊○○、乙○及丁○○之犯
          行均事證明確，堪以認定，應予以依法論科。
二、查被告戊○○、乙○及丁○○賭博之場所：臺中縣大里市○○路三三巷土地公廟
    ，係屬公共場所，其等在前揭公共場所以骰子對賭財物之行為，均係犯刑法第二
    百六十六條第一項前段之普通賭博罪。爰審酌被告三人犯罪動機、目的、所生危
    害、輸贏金額，及被告戊○○、乙○坦承犯行，態度良好，被告丁○○犯後缺乏
    認錯悔過之具體表現，態度欠佳等一切情狀，分別量處如主文所示之刑，並均諭
    知易服勞役之折算標準。
三、扣案之骰子十四顆、碗公一個，均為當場賭博之器具；賭資七百元，則為賭檯上
    的財物，均依刑法第二百六十六條第二項規定併宣告沒收。
貳、無罪部分：
一、公訴意旨略以：被告辛○○於如前揭犯罪事實欄所載時地，與被告戊○○、乙○
    、丁○○及同案被告壬○○、己○○以如犯罪事實欄所載之方式，對賭財物，經
    警當場查獲，因認被告辛○○亦涉犯刑法第二百六十六條第一項前段之賭博罪嫌。
二、按犯罪事實應依證據認定之，無證據不得推定其犯罪事實，刑事訴訟法第一百五
    十四條定有明文。而刑事訴訟法上所謂認定犯罪事實之證據，係指足以認定被告
    確有犯罪行為之積極證據而言，該項證據自須適合於被告犯罪事實之認定，始得
    採為斷罪資料，最高法院二十九年上字第三一０五號著有判例。
三、公訴人認被告辛○○涉有賭博犯嫌，無非係以：聚賭之事實經同案被告己○○及
    被告戊○○於警訊及偵查時供承不諱，並有臨檢紀錄表、現場圖及扣案之賭具及
    賭資為其論據。訊據被告辛○○於警訊、偵查及本院調查審理時均堅決否認有何
    賭博之犯行，辯稱：當天伊只是在旁觀看，警察來時，大家一哄而散，看到大家
    跑，就跟著跑，以為有人打架等語。經查：(1)卷附臨檢紀錄表、現場圖及扣案之
    賭具及賭資等，僅足以證明當時確實有人為賭博之行為，尚無法作為證明被告辛○○有賭博犯行之直接證據。(2)被告戊○○於警訊及偵查中僅是自白自己參與賭
    博之犯行，並未供述被告辛○○亦有參與對賭財物，至同案被告己○○固於警訊
    時供稱被告辛○○亦有參與賭博云云，惟其於本院九十一年一月三十一日調查時
    ，當場指認被告辛○○並未參與對賭，核被告戊○○、丁○○、乙○亦均供稱：
    未見到被告辛○○在玩等語互相吻合，是同案被告己○○於本院供稱被告辛○○
    未參與賭博等語，應為可信。另證人庚○○、甲○○及丙○○於本院調查時，均
    證述：並未見到被告辛○○在擲骰子等語，是被告辛○○所辯，尚堪採信。(3)雖
    被告辛○○於警員到場取締時，確實有跑離現場之舉動，然觀諸證人庚○○於本
    院調查時到庭證述：伊等先埋伏於一旁查看，待有人擲骰子時，即出動抓人，當
    時有部分警員有穿制服，另一部分則於制服外罩外套，是穿外套之警員先進去查
    獲等語，足證警員發動取締行為，係在須臾之間，在場之人復因警員於制服外另
    加外套，而無法就取締警員之外觀，辨識其身分，則對於取締警員突如其來之逮
    捕行為，下意識地為閃躲之行為，應係正常反應，殊難以此即謂被告辛○○閃避
    之行為，係聚賭心虛所致，即逕推定其有賭博之犯行。(4)是公訴人所舉證據不足
    以認定被告辛○○犯罪，此外，復查無其他積極證據足資證明被告辛○○有何賭
    博財物之犯行，其犯罪應屬不能證明，爰為無罪判決之諭知。
參、被告壬○○、己○○嗣到案後另行審結，併此敘明。
據上論斷，應依刑事訴訟法第四百五十二條、第二百九十九條第一項前段、第三百零
一條第一項，刑法第二百六十六條第一項前段、第二項、第四十二條第二項，罰金罰
鍰提高標準條例第一條前段、第二條，判決如主文。
中      華      民      國      九十一      年      五    月      七    日
                                臺灣臺中地方法院刑事第七庭
                                 審判長法  官  夏  一  
                                       法  官  簡  源  希
                                       法  官  郭  妙  俐
右正本證明與原本無異。
如不服本判決，應於判決送達後十日內向本院提出上訴狀，上訴於臺灣高等法院臺中
分院( 須附繕本 )。
                                       書記官
中      華      民      國      九十一      年      五    月      八    日
附錄本案論罪科刑法條全文：
刑法第二百六十六條
在公共場所或公眾得出入之場所賭博財物者，處一千元以下罰金。但以供人暫時娛樂
之物為賭者，不在此限。
當場賭博之器具與在賭檯或兌換籌碼處之財物，不問屬於犯人與否，沒收之。
